【裁判字號】    99,抗,692
【裁判日期】    990622
【裁判案由】    聲請定其應執行刑
【裁判全文】
臺灣高等法院刑事裁定                   99年度抗字第692號
抗  告  人
即  受刑人  甲○○
上列抗告人因贓物等案件，不服台灣台北地方法院中華民國99年
5月18日裁定（99年度聲字第1114號），提起抗告，本院裁定如
下：
    主  文
抗告駁回。
    理  由
一、原裁定意旨略以：抗告人即受刑人甲○○因贓物等6罪，先
    後經判決確定如附表所示。茲檢察官聲請定其應執行之刑，
    經核尚無不合，自應予准許。爰依刑事訴訟法第477條第1項
    ，刑法第53條、第51條第5款，裁定應執行有期徒刑1年10月
    等語。
二、抗告意旨略以：(一)按法律屬於自由裁量事項，並非皆非無
    法律之拘束，在法律上有其外部界限及內部界限，前者為法
    律之具體規定，使法院得以具體選擇為適當之裁判，後者則
    為法院為自由裁量時，應考量法律之目的，法律秩序之理念
    所在，法院為裁判時，二者均不得逾越，在數罪併罰有二裁
    判以上，應定其應執行刑之案件，法院所為刑之酌定，固屬
    自由裁量事項，然對於法律之內部界限、外部界限，均應受
    其拘束（最高法院97年度台抗字第513號）。又法院對自由
    裁量之行使，除不得逾越法律之所規定範圍之外部界限外，
    尚應受比例原則、公平、正義原則之規範，使其結果實質正
    當，合於裁量之內部性界限，俾與立法本旨相契合，亦即必
    須符合所適用法律授權之目的，並受法律之理念、法律感情
    及慣例等所規範。且現階段之刑事政策，非只實現以往報應
    主義之觀念，尤重在教化之功能（高院98年度抗字第634號
    裁定）。(二)按照新法實施以來，各法院中對其定執行刑之
    例參照如「販賣毒品案例」其被告所犯販賣第一、二級毒品
    行為，累計判刑達700餘年，後定執行刑僅為20年（現行有
    期徒刑最高上限為30年）；又販賣第二級毒品19次，未遂1
    次，刑度加總為132年，後定執行刑僅為8年；又如竊盜案，
    被告犯行達511次，分別判刑336年級394年，應執行刑分別
    為5年級4年6月；又被告詐欺犯行達552次，總刑度為28年，
    後定執行刑僅為5年6月，諸如強盜、搶奪、偽造國幣等案件
    不勝枚舉，其定執行刑與之相較，何止天壤之別。抗告人所
    涉之贓物、毒品、公共危險罪，侵害之法益造成之危害相較
    之下，實屬低度行為，定執行刑反較高度行為之比例為重，
    不公之處昭然可見。
三、按數罪併罰，有二裁判以上者，依刑法第五十一條之規定，
    定其應執行之刑，刑法第五十三條定有明文。又刑法第五十
    一條第五款規定，宣告多數有期徒刑者，於各刑中之最長期
    以上，各刑合併之刑期以下，定其刑期。再法律上屬於自由
    裁量之事項，有其外部性界限及內部性界限，並非概無拘束
    。依據法律之具體規定，法院應在其範圍選擇為適當之裁判
    者，為外部性界限；而法院為裁判時，應考量法律之目的，
    及法律秩序之理念所在者，為內部性界限。法院為裁判時，
    二者均不得有所踰越（最高法院八十年台非字第四七三號判
    例意旨）。在數罪併罰，有二裁判以上，定其應執行之刑時
    ，固屬於法院自由裁量之事項，然仍應受前揭外部性界限及
    內部性界限之拘束（最高法院93年度台非字第192 號判決意
    旨參照）。
四、經查：本件抗告人先後犯有如原裁定附表所示之施用毒品等
    7罪，業經原審法院分別判處如原裁定附表所示之刑，嗣經
    臺灣臺北地方法院檢察署檢察官聲請原審法院定其應執行之
    刑。揆諸前揭說明，應於各刑中之最長期以上（即7月以上
    ），各刑合併之刑期以下（即2年4月以下），定其應執行之
    刑期；又受刑人所犯如原裁定附表編號2、3所示之罪，前經
    臺灣板橋地方法院以98年度訴字第4084號判決定其應執行之
    刑為有期徒刑7月確定，所犯如原裁定附表編號4、5所示之
    罪，前經臺灣板橋地方法院以99年度訴字第421號判決定其
    應執行之刑為有期徒刑8月確定，有各該判決書、本院被告
    前案紀錄表在卷可參。從而，原裁定就受刑人所犯如原裁定
    附表所示各罪，定其應執行之刑為有期徒刑1年10月，既在
    外部性界限（即2年4月以下）、內部性界限（即2年，上開
    另案所定應執行刑及原裁定附表編號1、6部分合計刑度為2
    年）之範圍內，自難認原審法院就本件裁量權之行使，有何
    違法或不當之處。至抗告人陳稱其實屬低度危害社會之行為
    ，其定應執行之刑，反較高度行為為重等情，惟本件原審法
    院就本件裁量權之行使，並未逾越上開外部界限與內部界限
    ，且無違法或不當之處，抗告意旨徒憑己見，比附攀引他案
    量刑，指摘原裁定不當，為無理由，應予駁回。
五、據上論斷，應依刑事訴訟法第412條，裁定如主文。
中    華    民    國    99    年    6    月     22    日
                    刑事第十八庭審判長法  官  吳鴻章
                                      法  官  曾淑華
                                      法  官  汪梅芬
以上正本證明與原本無異。
如不服本裁定，應於收受送達後五日內向本院提出抗告狀。
                                      書記官  劉寶鈴
中    華    民    國    99    年    6     月    22    日

司法院資訊處製作；財團法人民間司法改革基金會備份。
